---
title: "Análisis de mtcars"
author: Karla Rojas y Miryam Dominguez
output: 
  prettydoc::html_pretty:
    theme: cayman
    highlight: github

---

```{r setup, include=FALSE}
knitr::opts_chunk$set(echo = TRUE)
```

## Antecedentes 

La base de datos **mtcars**, describe el consumo de vehículos en el año 1947 en US. La tabla describe 32 distintos vehículos  cuyos modelos varian en los años1973-74.
Las variables son:


| **Nombre Variable**| **Definición**               |
| :----------------: | :--------------------------: | 
| mpg                | Millas/$ galones             |  
| cyl                | Número de Cilindros          |
| disp               | Desplazamiento               |
| hp                 | Caballos de Fuerza           |
| drat               | Eje trasero                  |
| wt                 | Peso (1000 lbs)              |
| qsec               | 1/4 millas tiempo            |
| vs                 | Motor (o=V  1= recto)        |
| am                 | Transmisión (0=auto 1=manual)|
| gear               | Número de Marchas            |
| carb               | Número de Carburadores       |

Nuestra pregunta de análisis es entender cual de las distintas variables de la base de datos, se correlaciona mas con **mpg (Millas/dólar)**. 

```{r mtcars, echo=F}
plot(mtcars)
```

Al poder ver claramente que los hp tiene una relacion entre ambas variables.

```{r relacion, echo=F}
reg1<-lm(mtcars$mpg~mtcars$hp)
plot(mtcars$hp, mtcars$mpg, ylab="Millas por Galón", xlab="Caballos de fuerza", main="MPG VS HP")
abline(reg1, col="green")
```

Es notorio que la relacion entre las milla por hora y los caballos de fuerza es lineal decreciente.

```{r tabla, echo=F}
library(rpivotTable)
data(mtcars)
rpivotTable(mtcars,rows="gear", cols=c("cyl","carb"),width="100%", height="400px")
```


